

CONTACTO

+34 632 198 261



juan75amieva@gmail.com



https://ritmoyalgoritmo.com



Calle Cadenas 7, Alburquerque Badajoz - España

INFORMACIÓN

- · Carnet de conducir
- Coche propio
- Disponibilidad para viajar

Juan Amieva

DESARROLLADOR WEB

PERFIL PROFESIONAL

Profesional con una sólida formación artística y experiencia de 25 años en el ámbito musical y militar. En los últimos 5 años, me he especializado en el desarrollo web, con una clara preferencia por el backend, adquiriendo competencias en tecnologías como JavaScript, TypeScript, Node.js, Golang y Kotlin. Mi enfoque se centra en el aprendizaje constante y la implementación de soluciones tecnológicas que generen valor.

EXPERIENCIA

METAPHASEO7

Becario - 2022

Desarrollo de full stack. Golang, maquetación web, y consumo de API con Golang y Node.js.

EJÉRCITO ARGENTINO

Suboficial Superior - 1995 - 2020

Integrante de la agrupación sinfónica, realizando actividades institucionales como grabación de discos y producción de vídeos. Administración de personal y diversas tareas operativas

AGRUPACIÓN ATLÉTICA CRISTIANA Cofundador y Presidente - 1993 - 2005

Co-fundé y gestioné una entidad deportiva enfocada en promover el atletismo en Junín. Mi rol incluyó liderazgo, gestión de equipos y organización de eventos, habilidades que he transferido con éxito al trabajo en equipo y la resolución de problemas en el ámbito tecnológico.

FORMACIÓN

UNIVERSIDAD UNJU, ARGENTINA

2021 - 2022

Certificación en JAVA Intermedio y Avanzado

UNIVERSIDAD UNTREF, ARGENTINA 2013 - 2019

Licenciatura en Música

IDIOMAS

ESPAÑOL Nativo